臺灣高等法院臺中分院刑事判決　　　　　　　　　　九十三年度上易字第二七三號
　　上　訴　人　臺灣苗栗地方法院檢察署檢察官
　　被　　　告　丑○○
右上訴人因被告竊盜案件，不服臺灣苗栗地方法院九十二年度易字第三一號中華民國
九十三年一月十三日第一審判決（起訴案號：臺灣苗栗地方法院檢察署九十二年度偵
字第八一三、一六四四號；移
三二四七號），提起上訴，本院判決如左：
    主      文
原判決關於被告丑○○部分撤銷。
丑○○連續結夥三人以上竊盜，處有期徒刑貳年。
    事      實
一、丑○○曾於民國九十一年間，因竊盜案件，經臺灣苗栗地方法院判處有期徒刑六
    月，緩刑三年確定，竟於緩刑期間內，意圖為自己不法之所有，或單獨，或與附
    表所示之行為人基於共同概括犯意之聯絡，於附表所示之時間、地點，以附表所
    示之方法，連續竊取附表所示之財物。嗣分別於附表所示之時間地點，為警查獲
    。
二、案經庚○○訴由苗栗縣警察局竹南分局及壬○○訴由苗栗縣警察局通霄分局報告
    臺灣苗栗地方法院檢察署檢察官偵查起訴暨台灣苗栗地方法院檢察署檢察官移送
    併案審理
    理      由
一、訊據上訴人即被告丑○○對於附表編號(一)至(五)、編號(七)至(十)所示之竊盜犯行均坦
    承不諱，惟辯稱：(1)呂啟明係受共犯楊德炎之邀於編號(一)所示時地至現場與楊德
    炎聊天，伊不認識呂啟明，當天楊德炎之電話沒法使用，才使用伊之電話打給呂
    啟明，伊並未直接與呂啟明聯絡；(2)附表編號(六)所示時地，鍾國強叫伊在他到案
    發地點附近，伊在車上睡覺，鍾國強去做何事，伊並不知情，鍾國強竊車回來後
    才叫伊一起離開云云。惟查：被告如附表所示之竊盜犯行，業有如附表犯罪證據
    欄所示之證據可證，且查：
  (一)被告於附表編號(一)所示時地竊取被害人庚○○所有之鋼筋套筒時，共犯呂啟明亦
    在現場，警方到場時，僅有共犯呂啟明為警逮捕，被告及共犯楊德炎均已逃逸，
    而共犯呂啟明於被告及共犯楊德炎均已逃逸，尚未到案之情形下，於警訊中雖辯
    稱僅係在場與楊德炎、被告二人交談，並不知渠二人係竊取鋼筋，然已明確供出
    楊德炎、丑○○二人之身分，此有上開警訊筆錄在卷足憑（見偵八一三號卷第二
    ○、二一頁），足見共犯呂啟明辯稱不認識被告丑○○、被告於本案辯稱不認識
    呂啟明云云，顯屬不實，不足採信。
  (二)又編號(一)所示之竊盜地點係一廢棄磚場內，而共犯呂啟明所使用門號00000
    00000行動電話於當日有如下之通聯紀錄：(1)四時五十分：呂啟明與楊德炎
    （使用門號：0000000000）第一次通話。當時呂啟明人在公館鄉石墻
    村、銅鑼鄉中平村附近；(2)五時五十一分：呂啟明與丑○○（使用門號：000
    0000000）第一次通話。當時呂啟明人在公館鄉○○街附近，且呂啟明為
    發話方，丑○○為受話方（關於發、受話方部分偵八一三號卷頁六六通聯影印不
    清，但頁五四丑○○之通聯則可辨識清楚）；(3)六時一分至六時八分之間：呂啟
    明撥打楊德炎上開電話，並從公館鄉至後龍鎮；(4)七時二十七分至七時五十三分
    之間：呂啟明撥打共犯楊德炎上開電話，並從後龍鎮趕往造橋鄉○○○段一○五
    七地號附近；(5)七時五十四分至八時三十六分之間：呂啟明接獲另一通不詳電話
    之通話，但從受話地點足證呂啟明已從造橋鄉談文樹談一○五七地號附近趕往頭
    份鎮○○里○○路六九號附近；(6)八時三十七分至八時四十五分之間：呂啟明從
    頭份鎮○○里○○路六九號附近趕往造橋鄉○○段一二三一之九、一五六四之二
    、四二三之三一地號附近。(7)八時四十五分許：呂啟明與丑○○第二次通話，當
    時呂啟明已在造橋鄉○○段一二三一之九、一五六四之二、四二三之三一地號附
    近，此次發話方為丑○○，受話方為呂啟明，此有通聯紀錄在卷足稽（見偵八一
    三號卷第五四、六六頁），從而通聯紀錄足徵，共犯呂啟明於當日凌晨四時五十
    分許起即與共犯楊德炎、被告先後聯絡，且呂啟明撥打被告丑○○電話後，又先
    後二次撥打共犯楊德炎上開電話，最後才又以丑○○上開電話撥打呂啟明之電話
    ，顯見被告辯稱因共犯楊德炎之電話沒有錢才使用其所有電話撥打，其所有電話
    與呂啟明電話間之通聯均係共犯楊德炎與呂啟明間之通話云云，應屬虛偽不實，
    不足採信。本院審之共犯呂啟明於凌晨開始多次與被告、共犯楊德炎聯繫，並遠
    從公館鄉趕抵案發地點之造橋鄉，豈可能僅係為了與共犯楊德炎聊天？其於廢棄
    磚場內見被告、共犯楊德炎以大貨車吊掛圓形鋼筋套筒，豈會不心生疑慮而僅在
    現場觀看？再參諸被告所竊取之圓形鋼筋套筒體積龐大，此有現場照片在卷足參
    （見偵八一三號卷第八九頁），如由被告操作大貨車之吊臂，共犯楊德炎負責綑
    綁，於吊掛至大貨車上之過程，若無共犯呂啟明與楊德炎協力，顯然仍難以確保
    套筒不晃動而足以完成吊掛，故本院參酌上開事證，認共犯呂啟明當天應係趕抵
    案發現場與被告、共犯楊德炎共同竊盜無訛。被告前揭辯詞，不足採信。
  (三)共犯鍾國強於警訊、偵查中業已明確供稱與被告共同謀議後，由被告載其至案發
    地點，由其下手竊取編號(六)所示之自用小客車，被告則在一旁把風等情（見偵三
    ○○一號卷第七頁背面、十五頁背面），故被告於本院辯稱並不知共犯鍾國強要
    去竊取車輛云云，顯屬事後卸責之詞，不足採信。
  (四)按刑法第三百二十一條第一項第三款之「攜帶兇器」，其兇器之種類並無限制，
    凡客觀上足以對人之生命、身體、安全構成威脅者均屬之。且只需行竊時有攜帶
    此種具有危險性之兇器已足，並不以攜帶之初即有行兇之意圖為必要。查本案被
    告用以竊盜之Ｔ字型螺絲起子一支、Ｔ字扳手、鐵尺及螺絲起子等工具為金屬材
    質，堅硬沉重，尖端銳利，客觀上對人之生命、身體、安全具有危險性，自應認
    係屬兇器無訛。從而本案事證明確，被告如附表所示之犯行應堪認定。
二、核被告所為，係分別犯如附表所示之加重竊盜罪、普通竊盜罪名。被告與編號(一)
    、(二)、(五)、(六)、(十)之行為人間，分別有共同之犯意聯絡與行為分擔，均為共同正
    犯。被告先後十次竊盜行為，時間緊接，所犯罪名之構成要件同一之罪名，顯係
    基於概括犯意為之，為連續犯，應依刑法第五十六條規定，從情節較重之結夥三
    人之加重竊盜罪論處，並加重其刑。又檢察官移送併辦之被告附表編號(三)至(十)所
    示之犯行與起訴部分有連續犯之裁判上一罪關係，本院自得併予審理。原審判決
    固非無見，惟：(1)被告如附表編號(一)所示之竊盜犯行，確實與共犯楊德炎、呂啟
    明有共同犯意之聯絡、行為分擔，原審認共犯呂啟明並未參與，顯有未洽；(2)被
    告於附表編號(七)所持以竊盜之Ｔ型螺絲起子，被告辯稱並非其所有，被告於編號
    (八)為警查獲時所扣得之汽車鑰匙一支，亦無證據係被告所有且供犯罪所用之物，
    原審均諭知沒收，亦有未洽（詳如後述）檢察官上訴認被告與呂啟明確實共犯如
    附表編號(一)所示之竊盜犯行，就此部分指摘原審判決不當，為有理由，且原判決
    亦有前述之瑕疵，自應由本院撤銷改判。爰審酌被告年青力壯，不思上進，於緩
    刑期間內，竟仍再犯罪，且多次為警查獲仍未警惕，連續再犯，危害社會甚鉅，
    惟犯後尚能坦承犯行、態度良好，及斟酌檢察官之求刑等一切情狀，仍量處被告
    如主文第二項所示之刑，以示懲儆。被告於附表編號(七)為警查獲時所扣得之Ｔ型
    螺絲起子，被告辯稱非其所有，且該大貨車已於九十二年七月十九日，於中歷市
    遭人竊取，業經被害人辛○○於警訊中指訴甚明（見偵二九二八號卷第九頁），
    故該車遭人竊取停放於於編號(七)所示地點而再為被告竊取應堪認定，從而被告辯
    稱上開Ｔ型螺絲起子原先已置放於車內等語，應可採信；另被告於附表編號(八)所
    示時地為警查獲時，扣得之汽車鑰匙一支，並無證據足資證明係供被告犯罪所用
    之物，故均不宣告沒收。另被告於編號(六)、(八)、(九)所示持之竊盜之Ｔ字扳手、鐵
    管、鐵尺、螺絲起子，雖係被告丑○○所有，且係供其犯罪所用之物，亦據被告
    丑○○供承在卷，然未扣案，因此避免沒收之困難，不予以宣告沒收，附此敘明
    。
三、據上論斷，應依刑事訴訟法第三百六十九條第一項前段、第三百六十四條、第二
    百九十九條第一項前段，刑法第二十八條、第五十六條、第三百二十一條第一項
    第四款，判決如主文。
本案經檢察官子○○到庭執行職務。
中      華      民      國      九十三  年      四      月      八      日
                                臺灣高等法院臺中分院刑事第八庭
                                      審判長法  官  羅  得  村
                                            法  官  黃  文  進
                                            法　官　陳　毓　秀
右正本證明與原本無異。
（不得上訴）
                                           書記官  吳　宗  玲
中      華      民      國      九十三  年      四      月      八      日
附錄本案論罪科刑法條全文
刑法第三百二十一條第一項：
犯竊盜罪而有左列情形之一者，處六月以上、五年以下有期徒刑：
      一  於夜間侵入住宅或有人居住之建築物、船艦或隱匿其內而犯之者。
      二  毀越門扇、牆垣或其他安全設備而犯之者。
      三  攜帶兇器而犯之者。
      四  結夥三人以上而犯之者。
      五  乘火災、水災或其他災害之際而犯之者。
      六  在車站或埠頭而犯之者。
      前項之未遂犯罰之。
附表：
┌─┬───┬────┬─────┬───┬────────┬─────┬──────┬───────┬─────┐
│編│行為人│犯罪時間│ 犯罪地點 │被害人│  犯 罪  方 法  │ 所得財物 │  所犯法條  │   犯罪證據   │ 查獲經過 │
│號│      │        │          │      │                │          │            │              │          │
├─┼───┼────┼─────┼───┼────────┼─────┼──────┼───────┼─────┤
│  │丑○○│九十二年│苗栗縣造橋│庚○○│由被告操作先前共│圓形鋼筋套│刑法第三百二│1.被告偵查、審│同日上午九│
│  │楊德炎│二月十八│鄉造橋村十│      │犯楊德炎所竊得之│筒一個（價│十一條第一項│  判中之自白。│時四十分許│
│  │呂啟明│日九時許│四鄰苗十四│      │自用附吊臂大貨車│值約新台幣│第四款結夥三│2.被害人警訊中│，為警當場│
│  │      │        │線旁廢棄磚│      │，在上開廢棄磚場│三十萬元）│人以上之加重│  之指訴。    │逮捕共犯呂│
│  │      │        │場內      │      │內，由楊德炎負責│          │竊盜罪。    │3.共犯楊德炎偵│啟明，被告│
│(一)│      │        │          │      │綑綁，呂啟明在旁│          │            │  查中之供述。│丑○○、共│
│  │      │        │          │      │協助，共同將被害│          │            │4.共犯呂啟明通│犯楊德炎逃│
│  │      │        │          │      │人所有重約三公噸│          │            │  聯紀錄。    │逸。      │
│  │      │        │          │      │之圓形鋼筋套筒一│          │            │5.贓物認領單。│          │
│  │      │        │          │      │個吊運上車而竊取│          │            │              │（九十二年│
│  │      │        │          │      │之。            │          │            │              │度偵字第八│
│  │      │        │          │      │                │          │            │              │一三號起訴│
│  │      │        │          │      │                │          │            │              │部分）    │
├─┼───┼────┼─────┼───┼────────┼─────┼──────┼───────┼─────┤
│  │丑○○│九十二年│苗栗縣苑裡│壬○○│由「阿扁」、「阿│砂石過濾網│刑法第三百二│1.被告警訊、偵│同年月十九│
│  │呂文彩│四月十九│鎮鎮南里一│      │崑」駕駛先前竊取│一個      │十一條第一項│  查、審判中之│日十七時許│
│  │阿扁  │日十六時│鄰一號「隆│      │之大貨車到場，復│          │第四款結夥三│  自白。      │，為證人鍾│
│  │阿崑  │許      │營砂石場」│      │由被告與共犯呂文│          │人以上之加重│2.被害人警訊之│銘雄發覺報│
│  │      │        │          │      │彩將被害人置於上│          │竊盜罪。    │  指訴。      │警，當場逮│
│  │      │        │          │      │開砂石場內重約三│          │            │3.共犯呂文彩警│捕被告蘇清│
│(二)│      │        │          │      │點五公噸之砂石過│          │            │  訊、偵查、審│松、共犯呂│
│  │      │        │          │      │濾網鉤上大貨車之│          │            │  判中之供述。│文彩。    │
│  │      │        │          │      │吊索，再由「阿扁│          │            │4.證人鍾銘雄偵│（九十二年│
│  │      │        │          │      │」與被告二人操作│          │            │  查中之證述。│度偵字第一│
│  │      │        │          │      │吊臂，將該砂石過│          │            │5.贓物認領單。│六四四號起│
│  │      │        │          │      │濾網吊至大貨車之│          │            │              │訴部分）  │
│  │      │        │          │      │車斗內，「阿崑」│          │            │              │          │
│  │      │        │          │      │則在一旁把風。  │          │            │              │          │
├─┼───┼────┼─────┼───┼────────┼─────┼──────┼───────┼─────┤
│  │丑○○│九十二年│台中市中港│丁○○│被告徒手以接線方│車號ＢＮ─│刑法第三百二│1.被告警訊、審│同日十七時│
│  │      │五月十八│路三段四十│      │式竊取被害人所有│六一一號大│十條第一項竊│  判中之自白。│許，被告駕│
│  │      │日三時許│七號之三前│      │之車號ＢＮ─六一│貨車一部  │盜罪        │2.被害人警訊之│駛竊得之上│
│(三)│      │        │          │      │一號大貨車      │          │            │  指訴。      │開自用大貨│
│  │      │        │          │      │                │          │            │3.贓物認領單。│車離去，駛│
├─┼───┼────┼─────┼───┼────────┼─────┼──────┼───────┤至 苗栗縣 │
│  │丑○○│九十二年│苗栗縣三義│乙○○│被告駕駛車號ＢＮ│挖土機斗子│刑法第三百二│1.被告警訊、偵│三義鄉廣盛│
│  │      │五月十八│鄉雙潭村山│      │─六一一號大貨車│三個      │十條第一項竊│  查、審判中之│村重河八十│
│  │      │日十四時│區○○道路│      │竊取被害人所有之│          │盜罪        │  自白。      │六號前，為│
│  │      │許      │          │      │挖土機斗子三個  │          │            │2.被害人警訊之│被害人吳昌│
│(四)│      │        │          │      │                │          │            │  指訴。      │樹發覺攔車│
│  │ │        │          │      │                │          │            │3.證人周逢春警│，丑○○跳│
│  │      │        │          │      │                │          │            │  訊之證述。  │車逃逸。  │
│  │      │        │          │      │                │          │            │4.贓物認領單。│（九十二年│
│  │      │        │          │      │                │          │            │              │度偵字第四│
│  │      │        │          │      │                │          │            │              │四三三號移│
│  │      │        │          │      │                │          │            │              │送併辦部分│
│  │      │        │          │      │                │          │            │              │）        │
├─┼───┼────┼─────┼───┼────────┼─────┼──────┼───────┼─────┤
│  │丑○○│九十二年│台中縣大肚│己○○│被告與共犯周逢春│車號ＩＮ─│刑法第三百二│1.被告警訊、審│九十二年六│
│  │周逢春│五月廿八│鄉營埔村營│      │、鍾國強共同竊取│二０三號大│十一條第一項│  判中之自白。│月三日二十│
│  │鍾國強│日凌晨三│埔巷一之四│      │被害人所有之車號│貨車一部  │第四款結夥三│2.被害人警訊中│二時許，蘇│
│  │      │時許    │十五號鉅堡│      │ＩＮ─二０三號大│          │人以上之加重│  之指訴。    │清松將竊得│
│  │      │        │工業股份有│      │貨車            │          │竊盜罪      │3.共犯鍾國強警│之上開大貨│
│  │      │        │限公司內後│      │                │          │            │  訊、偵查中之│車停放在苗│
│(五)│      │        │門空地    │      │                │          │            │  供述。      │栗縣公館鄉│
│  │      │        │          │      │                │          │            │4.共犯周逢春偵│福德村五鄰│
│  │      │        │          │      │                │          │            │  查中之供述。│河床內，並│
│  │      │        │          │      │       │          │            │5.贓物認領單影│在車上睡覺│
│  │      │        │          │      │                │          │            │  本。        │而為警巡邏│
├─┼───┼────┼─────┼───┼────────┼─────┼──────┼───────┤發現。於警│
│  │丑○○│九十二年│苗栗市恭敬│甲○○│被告與共犯鍾國強│車號ＢＡ─│刑法第三百二│1.被告警訊、審│訊中並供出│
│  │鍾國強│六月五日│里恭敬路與│      │共謀行竊車輛，由│六三０三號│十一條第一項│  判中之自白  │編號(六)所示│
│  │      │凌晨二時│信義街口  │      │被告把風、共犯鍾│自小客車一│第三款攜帶兇│2.被害人警訊中│犯行。    │
│  │      │卅分許  │          │      │國強持Ｔ字扳手竊│部（價值約│器之加重竊盜│  之指訴。    │（九十二年│
│(六)│      │        │          │      │取被害人所有之車│五萬元）  │罪          │3.共犯鍾國強警│度偵字第三│
│  │      │        │          │      │號ＢＡ─六三０三│          │            │  訊中之供述。│六一五、三│
│  │      │       │          │      │號自小客車得逞。│          │            │4.贓物認領單影│○○一號移│
│  │      │        │          │      │                │          │            │  本。        │送併辦部分│
│  │      │        │          │      │                │          │            │              │ ）       │
├─┼───┼────┼─────┼───┼────────┼─────┼──────┼───────┼─────┤
│  │丑○○│九十二年│苗栗市西勢│辛○○│被告持車上原留有│車號ＶＥ─│刑法第三百二│1.被告於警訊中│同年月二十│
│  │      │七月廿一│美鐵路橋下│      │之Ｔ字螺絲起子一│八二六號自│十一條第一項│  、偵查中、審│一日十一時│
│  │      │日凌晨四│          │      │把啟動電門，竊取│用大貨車一│第三款攜帶兇│  判中之自白。│許，丑○○│
│  │      │時十分許│          │      │被害人所有之車號│部        │器之加重竊盜│2.被害人於警訊│駕駛上開大│
│(七)│      │        │          │      │ＶＥ─八二六號自│          │罪。        │  中之指訴。  │貨車行經高│
│  │      │        │          │      │用大貨車。      │          │            │3.贓物認領單。│速公路南下│
│  │      │        │          │      │                │          │            │              │車道一四六│
│  │      │        │          │      │                │          │            │              │公里處，為│
│  │      │        │          │      │                │          │            │              │警查獲，並│
│  │      │        │          │      │                │          │            │              │扣得Ｔ型螺│
│  │      │        │          │      │                │          │            │              │絲起子一支│
│  │      │        │          │      │                │          │            │              │。        │
│  │      │        │          │      │                │          │            │              │（九十二年│
│  │      │        │          │      │   │          │            │              │度偵字第二│
│  │      │        │          │      │                │          │            │              │九二八號移│
│  │      │        │          │      │                │          │            │              │送併辦部分│
│  │      │        │          │      │                │          │            │              │）        │
├─┼───┼────┼─────┼───┼────────┼─────┼──────┼───────┼─────┤
│  │丑○○│九十二年│台中縣神岡│戊○○│被告單獨以鐵尺為│車號一三二│刑法第三百二│1.被告於警訊中│九十二年八│
│  │      │七月廿三│鄉岸裡村中│      │工具，竊取被害人│一─ＦＺ號│十一條第一項│  、審判中之自│月十二日十│
│(八)│      │日上午七│山路一七一│      │所使用之車號一三│自用小客車│第三款攜帶兇│  白。        │一時許，在│
│  │      │時      │號前      │      │二一─ＦＺ號自用│          │器之加重竊盜│2.被害人於警訊│苗栗縣公館│
│  │      │   │          │      │小客車          │          │罪          │  中之指訴。  │鄉開礦村開│
│  │      │        │          │      │                │          │            │3.贓物認領單。│礦一二○號│
├─┼───┼────┼─────┼───┼────────┼─────┼──────┼───────┤住處前，為│
│  │丑○○│九十二年│新竹市東區│丙○○│被告單獨以鐵尺、│車號八Ｈ─│刑法第三百二│1.被告於警訊中│警查獲。  │
│  │      │八月五日│公道五路與│      │鐵管、螺絲起子等│０六三五號│十一條第一項│  、偵查中、審│（九十二年│
│  │      │五時許  │東美路口  │      │工具，竊取被害人│自用小客車│第三款攜帶兇│  判中之自白。│度偵字第三│
│  │      │        │          │      │所使用之車號八Ｈ│          │器之加重竊盜│2.被害人於警訊│二四七號移│
│  │      │        │          │      │─０六三五號自用│          │罪          │  中之指訴。  │送併辦部分│
│  │      │        │          │      │小客車，得手後將│          │            │3.贓物認領單。│）        │
│(九)│      │        │          │      │車牌丟棄，改懸掛│          │            │              │          │
│  │      │        │          │      │其所有之車牌ＧＬ│          │            │              │          │
│  │      │        │          │      │─三二０二號二面│          │            │              │          │
│  │      │        │          │      │。              │          │            │              │          │
├─┼───┼────┼─────┼───┼────────┼─────┼──────┼───────┤          │
│  │丑○○│九十二年│苗栗縣三義│癸○○│被告與古濬廒（阿│冷氣機二臺│刑法第三百二│1.被告於警訊、│          │
│  │古濬廒│八月十一│鄉鯉魚潭村│      │古）共同至龍門砂│、電源供給│十條第一項竊│  偵查、審判中│          │
│  │（阿古│日八時許│十六鄰矮山│      │石場竊取被害人所│器二臺、地│盜罪        │  之自白。    │          │
│  │）    │        │之六已停止│      │有之財物        │磅電腦二臺│            │2.被害人於警訊│          │
│(十)│      │        │營業之龍門│      │                │及員工人事│            │  中之指訴。  │          │
│  │      │        │砂石場內  │      │                │資料等物  │            │3.證人邱光宏於│          │
│  │      │        │          │      │                │          │            │  警訊、偵查中│          │
│  │      │        │          │      │                │          │            │  之證述。    │          │
│  │      │        │          │      │                │          │            │4.贓物認領單。│          │
│  │      │        │          │      │                │          │            │              │          │
└─┴───┴────┴─────┴───┴────────┴─────┴──────┴───────┴─────┘
                                                      Ａ
